【裁判字號】    97,上訴,1821
【裁判日期】    970618
【裁判案由】    違反槍砲彈藥刀械管制條例
【裁判全文】
臺灣高等法院刑事判決                97年度上訴字第1821號
上  訴  人
即  被  告  甲○○
                    （
選任辯護人  張寧洲律師
上列上訴人因違反槍砲彈藥刀械管制條例案件，不服臺灣板橋地
方法院96年度訴字第3497號，中華民國97年3月20日第一審判決
（起訴案號：臺灣板橋地方法院檢察署96年度偵字第16569號）
，提起上訴，本院判決如下：
    主  文
原判決撤銷。
甲○○未經許可，寄藏可發射子彈具有殺傷力之改造手槍，累犯
，處有期徒刑參年陸月，併科罰金新臺幣拾貳萬元，罰金如易服
勞役，以新臺幣壹仟元折算壹日。
扣案改造手槍（槍枝管制編號：0000000000）壹支沒收。
    事  實
一、甲○○曾於民國（下同）90、91年間因竊盜、毒品危害防制
    條例及誣告案件，分別經法院判處有期徒刑7月、4月及4月
    ，並定其應執刑為有期徒刑1年；復於91年間因毒品危害防
    制條例案件，經法院判處有期徒刑10月，並與前開徒刑合併
    執行，於93年10月15日縮刑期滿（93年10月16日出監）執行
    完畢。詎猶不知悔改，明知非經中央主管機關許可，不得持
    有或寄藏可發射金屬或子彈具有殺傷力之手槍，竟未經許可
    ，於96年7月15日20時許，在台北縣板橋市○○路「縱橫四
    海」網咖內，受某不詳姓名年籍，綽號「阿勝」之成年男子
    委託，寄藏仿轉輪手槍製造，車通金屬槍管及轉輪內阻鐵而
    成之可發射子彈具有殺傷力之改造手槍1支（槍枝管制編號
    ：0000000000）。嗣甲○○於96年7月15日21時20分許，攜
    帶上開改造手槍騎乘機車（車號QB7－826號），途經台北縣
    板橋市○○街23巷8號附近，為警攔檢盤查，甲○○自動由
    其褲袋起出上開改造手槍及已上膛不具殺傷力之子彈3顆、
    土造金屬彈殼1顆。甲○○於原審審理中逃匿傳拘無著，經
    原審於97年1月11日發布通緝，同年月26日經警緝獲歸案。
二、案經臺北縣政府警察局中和分局報請臺灣板橋地方法院檢察
    署檢察官偵查起訴。
    理  由
壹、程序方面：
一、按被告以外之人於偵查中向檢察官所為之陳述，除顯有不可
    信之情況者外，得為證據，刑事訴訟法第159條之1第2項定
    有明文。查證人顏建邦於偵查中之證詞，業經具結，有結文
    在卷為憑（見偵查卷第66頁），且並無證據證明有顯不可信
    之情況，揆諸上開規定，亦有證據能力。
二、扣案槍枝及子彈，並非供述證據，無傳聞法則之適用，與本
    案具有關聯性，且上開物證係偵辦員警合法取得，具有證據
    能力。
三、被告、辯護人及檢察官對於下列所述之其餘證據資料，均不
    爭執其證據能力，本院審酌該等書面作成時之狀況，並無不
    宜作為證據情事，依刑事訴訟法第159條第1項之5第2項，自
    得作為證據。
貳、實體方面：
一、被告於前開時地，受某不詳姓名年籍，綽號「阿勝」之成年
    男子委託，寄藏扣案改造手槍1枝（槍枝管制編號：0000000
    000），嗣於96年7月15日21時20分許為警查獲等事實，業據
    其於警詢供稱：「（綽號『阿勝』之男子於何時？何地？以
    何種方式將改造槍枝1把、改造子彈3發、彈殼1粒交於你手
    中？作何用途？）他是在96年7月15日20時許與我在台北縣
    板橋市○○路一間網咖（縱橫四海）中的廁所以塑膠袋包裝
    後交給我的，並未告知我有何用途，只告訴我說這是玩具槍
    ，因另有要事不便攜帶所以先寄放於我這，稍後再來跟我取
    回。」等語（見偵查卷第9頁）；於偵查中供稱：「（扣案
    物從何而來？）是昨天（15日）晚上在板橋國光路與中正路
    附近的縱橫四海網咖，一個叫『阿勝』的拿給我一個盒子，
    裝這些東西，用塑膠袋包著，拿給我，要我幫他顧一下，他
    說這些事要拿回去給他兒子的玩具，後來我要去南雅夜市買
    東西，就被警察攔下來。」等語（見偵查卷第35頁），互核
    相符，並有改造手槍1支扣案可證。扣案槍枝經送請內政部
    警政署刑事警察局鑑定結果，認係仿轉輪手槍製造，車通金
    屬槍管及轉輪內阻鐵而成，具殺傷力，亦有該局96年7月27
    日刑鑑字第096 0113514號槍彈鑑驗書在卷為憑（見偵查卷
    第39頁），足認被告此部分自白與事實相符。
二、至被告於原審雖改稱：「改造槍枝是謝明仁之前留下的，當
    時是93年的時候我出監之後他放在那裡的，後來他就死掉了
    ，他是10月17日給我，然後他10月20幾號就死掉了」等語（
    見原審卷第78頁）；於本院亦供稱：「槍枝是謝明仁的，他
    寄放在我那裡，過5天他就死了。」等語（見本院97年4月21
    日訊問筆錄），但與前開初供不符，而衡情被告於警詢及偵
    查中，較無餘裕思索是否藉詞掩飾罪行，亦無機會與他人勾
    串證言，反觀其於原審及本院審理期間，隔案發時已達數月
    ，難免記憶錯誤，自應以其於警詢及偵查中之陳述為可採，
    被告於原審及本院之前開供詞，自難據為認定事實之基礎。
三、綜上所述，本件事證明確，被告於96年7月15日20時許，在
    台北縣板橋市○○路「縱橫四海」網咖內，受某不詳姓名年
    籍，綽號「阿勝」之成年男子委託，寄藏仿轉輪手槍製造，
    車通金屬槍管及轉輪內阻鐵而成之可發射子彈具有殺傷力之
    改造手槍1支，其犯行堪以認定。
四、核被告所為，係犯槍砲彈藥刀械管制條例第8條第4項之罪。
    按槍砲彈藥刀械管制條例第8條第4項係將「持有」與「寄藏
    」為分別之處罰規定，則單純「持有」，固不包括「寄藏」
    ，但「寄藏」之受人委託代為保管，其保管本身所為之「持
    有」，係「寄藏」之當然結果，不另論罪。被告有如事實欄
    所示前科紀錄，有本院被告全國前案紀錄表可稽，於有期徒
    刑執行完畢後5年內故意再犯本件之罪，為累犯，應依法加
    重其刑。
五、按「刑法第62條前段所規定之自首，係以對於未發覺之犯罪
    自首而受裁判為要件，故犯罪行為人應於有偵查犯罪職權之
    公務員未發覺犯罪事實或犯罪人之前自首犯罪，且接受裁判
    ，兩項要件兼備，始得依刑法第62條前段自首之規定減輕其
    刑。本件上訴人於第一審法院審理中逃匿，經第一審法院於
    82年8月24日發布通緝，至84年6月間始緝獲歸案，有第一審
    法院82年8月24日中院瑞刑緝字第1478號通緝書及84年6月30
    日84年中院全刑銷字第960號撤銷通緝書在卷可查，上訴人
    在第一審法院審理中既已逃匿，即無接受裁判之意思，核與
    刑法第62條前段所規定自首之要件不合，原判決未依自首規
    定減輕其刑，自無上訴意旨所指判決不適用法則之違法。」
    ，最高法院86年度台上字第1951號判決足資參照。經查：本
    件被告於警員未發覺其犯有槍砲彈藥刀械管制條例前，已自
    動交出改造手槍等情，固據警員顏建邦於偵查中證述在卷（
    見偵查卷第64頁），但被告嗣並未接受審判，係經原審通緝
    始行歸案，有原審法院97年板院輔刑光科緝字第31號通緝書
    附卷可憑（見原審卷第51頁），參照上開最高法院裁判意旨
    ，本件自不合於刑法第62條自首之要件，乃不予減輕其刑，
    併此敘明。
六、原審因予論罪科刑，固非無見。惟查：（一）被告係犯槍砲
    彈藥刀械管制條例第8條第4項之未經許可，寄藏可發射子彈
    具有殺傷力之改造手槍罪，原判決認定被告係成立同條例未
    經許可，持有可發射子彈具有殺傷力之改造手槍罪，尚有違
    誤。（二）被告係於96年7月15日20時許，在台北縣板橋市
    ○○路「縱橫四海」網咖內，受某不詳姓名年籍，綽號「阿
    勝」之成年男子委託，寄藏仿轉輪手槍製造，車通金屬槍管
    及轉輪內阻鐵而成之可發射子彈具有殺傷力之改造手槍1支
    ，原判決認定被告於上開徒刑執行完畢後不詳時地，自不詳
    姓名之人處，收受上開改造手槍，其事實未臻明確，亦有不
    當。被告上訴意旨，以原判決未認定其合於自首要件為由，
    指摘原判決不當，雖無足取，但查原判決既有上開可議，要
    屬無可維持，應予撤銷改判。爰審酌被告擅自寄藏槍枝，對
    於社會造成潛在之危險，惡性非輕，惟念其於警察攔檢時，
    自動取出槍枝，且犯罪後態度良好，兼衡其犯罪動機、目的
    及手段等一切情狀，量處如主文第2項所示之刑，並就罰金
    部分諭知易服勞役之折算標準。
七、扣案改造手槍（槍枝管制編號：0000000000）1支，為違禁
    物，應依刑法第38條第1項第1款宣告沒收；至同時查獲之子
    彈3顆，經送請內政部警政署刑事警察局鑑定結果，認均係
    ，採樣1顆試射，雖可擊發，惟發射動能不足，不具殺傷力
    ；另送鑑彈殼1顆，認係土造金屬彈殼，有該局96年7月27日
    刑鑑字第0960113514號槍彈鑑驗書在卷為憑（見偵查卷第39
    頁），顯均非違禁物，自不予宣告沒收。
據上論斷，應依刑事訴訟法第369條第1項前段、第364條、第299
條第1項前段、槍砲彈藥刀械管制條例第8條第4項，刑法第11條
前段、第47條第1項、第42條第3項、第38條第1項第1款，判決如
主文。
本案經檢察官鍾鳳玲到庭執行職務。
中    華    民    國    97    年    6     月    18    日
                  刑事第十七庭  審判長法  官  趙功恆
                                      法  官  陳憲裕
                                      法  官  高明哲
以上正本證明與原本無異。
如不服本判決，應於收受送達後十日內向本院提出上訴書狀，其
未敘述上訴之理由者並得於提起上訴後十日內向本院補提理由書
（均須按他造當事人之人數附繕本）。
                                      書記官  梁淑時
中    華    民    國    97    年    6     月    18    日
附錄本案論罪科刑法條全文：
槍砲彈藥刀械管制條例第8條
未經許可，製造、販賣或運輸鋼筆槍、瓦斯槍、麻醉槍、獵槍、
空氣槍或第4 條第1 項第1 款所定其他可發射金屬或子彈具有殺
傷力之各式槍砲者，處無期徒刑或5 年以上有期徒刑，併科新臺
幣1 千萬元以下罰金。
未經許可，轉讓、出租或出借前項所列槍枝者，處5 年以上有期
徒刑，併科新臺幣1 千萬元以下罰金。
意圖供自己或他人犯罪之用，而犯前二項之罪者，處無期徒刑或
7 年以上有期徒刑，併科新臺幣 1 千萬元以下罰金。
未經許可，持有、寄藏或意圖販賣而陳列第1 項所列槍枝者，處
3 年以上10年以下有期徒刑，併科新臺幣700 萬元以下罰金。
第1 項至第3 項之未遂犯罰之。


司法院資訊處製作；財團法人民間司法改革基金會備份。
